臺灣桃園地方法院刑事判決　　　　　　　94年度訴字第1970號
公　訴　人　台灣桃園地方法院檢察署檢察官
被　　　告　甲○○
上列被告因違反毒品危害防制條例案件，經檢察官提起公訴（94
年度毒偵字第3147號），被告為有罪之陳述，本院裁定由受命法
官獨任進行簡式審判，茲判決如下︰
    主  文
甲○○施用第一級毒品，處有期徒刑柒月，扣注射針筒肆支、空
塑膠袋貳個、削尖吸管壹支，均沒收。又施用第二級毒品，處有
期徒刑肆月。應執行有期徒刑拾月，扣注射針筒肆支、空塑膠袋
貳個、削尖吸管壹支，均沒收。
    事  實
一、甲○○前於民國八十九年間因施用毒品案件，經本院於八十
    九年九月四日，以八十九年度毒聲字第五七一二號裁定觀察
    、勒戒，經觀察、勒戒後，認有繼續施用毒品之傾向，於九
    十年四月二十日，以九十年度毒聲字第一七九○號裁定強制
    戒治，復於九十年十月十一日，以九十年度毒聲字第四一八
    六裁定停止戒治，於九十年十月二十五日釋放出監，並於九
    十一年四月十九日強制戒治期滿執行完畢，並經台灣桃園地
    方法院檢察署檢察官於九十一年四月二十九日，以九十一年
    度戒偵字第二六八號不起訴處分確定。
二、惟甲○○仍不知悔改，明知毒品海洛因、安非他命分屬毒品
    危害防制條例規定禁止持有、施用之第一級毒品（下簡稱：
    海洛因）、第二級毒品（下簡稱：安非他命），竟於強制戒
    治執行完畢經釋放後五年內，分別基於施用海洛因、安非他
    命之犯意，於九十四年五月三十日十一、十二時許，在住桃
    園縣平鎮市○○路五十七巷四十七號二樓住處，先施用海洛
    因一次；繼於同日十一、十二時許，在上址，施用安非他命
    一次。嗣為警於九十四年五月三十日十五時十分許，在上址
    查獲，並當場扣得其所有供（但非專供）施用海洛因之注射
    針筒四支、空塑膠袋二個、削尖吸管一支；及非其所有供（
    但非專供）施用安非他命之吸食器一個。
三、案經桃園縣政府警察局平鎮分局報請臺灣桃園地方法院檢察
    署檢察官偵查起訴。
    理  由
一、被告於本院審理時對於在上開時、地，施用海洛因、安非他
    命各一次之事實坦承不諱，被告於九十四年五月三十日經警
    採尿送台灣尖端先進生技醫藥股份有限公司以酵素免疫分析
    法初步篩檢，再以極精密之氣相層析質譜儀分析法（ＧＣ＼
    ＭＳ）確認，尿中檢出嗎啡（海洛因屬嗎啡類毒品）及安非
    他命成分，此有被採尿人姓名編號對照表、臺灣尖端先進生
    技醫藥股份有限公司濫用藥物檢驗報告各一份可憑。按以免
    疫分法鑑驗時，當其他藥物與安非他命（或嗎啡類毒品）化
    學結構相近才可能引起偽陽性反應。檢體再經氣相層析質譜
    儀確認，可將免疫分析法所造成之偽陽性結果排除，不致產
    生安非他命（或嗎啡類毒品）偽陽性反應，此先後經行政院
    衛生署管制藥品管理局九十年一月二十日管檢字第九一０九
    一號及九十年八月十六日管檢字第九六九四六號分別函述甚
    明，被告之尿液經初驗及複驗，已足認其尿中確有嗎啡類及
    安非他命類毒品之陽性反應。參以服用海洛因後，二十四小
    時內約有服用量百分之八十排泄於尿液中，其於尿液中可檢
    出之最長時限，受施用劑量、施用方式、個人體質及其代謝
    情況等因素影響，一般可檢出之最長時限，為服用後二至四
    天，有行政院衛生署管制藥品管理局九十一年十月二十一日
    管檢字第一一ＯＯ二號函敘甚明。而安非他命經口服投與後
    ，約百分之七十於二十四小時內自尿中排出，約百分之九十
    於九十六小時內自尿中排出，由於目前國內尿液中安非他命
    之檢驗僅為鑑定其是否呈陽性反應而未定其含量，且安非他
    命成分之檢出與其投與方式，投與量、個人體質、採尿時間
    與檢測儀器之精密度等諸多因素有關，因此僅憑尿液中呈安
    非他命陽性反應，並無法確實推算吸食時間距採集時間之長
    短，惟依上述資料推斷，最長可能不會超過四日（九十六小
    時）等情，亦經行政院衛生署藥物食品檢驗局八十一年二月
    八日藥檢壹字第一一五六號函敘明斯旨明確。並有供（但
    非專供）施用海洛因之注射針筒四支、空塑膠袋二個、削尖
    吸管一支及供（但非專供）施用安非他命之吸食器一個扣案
    可稽。足認被告自白其有於上開時、地，施用海洛因、安非
    他命各一次等情與事實相符。
二、被告前於民國八十九年間因施用毒品案件，經本院於八十九
    年九月四日，以八十九年度毒聲字第五七一二號裁定觀察、
    勒戒，經觀察、勒戒後，認有繼續施用毒品之傾向，於九十
    年四月二十日，以九十年度毒聲字第一七九○號裁定強制戒
    治，復於九十年十月十一日，以九十年度毒聲字第四一八六
    裁定停止戒治，於九十年十月二十五日釋放出監，並於九十
    一年四月十九日強制戒治期滿執行完畢，並經台灣桃園地方
    法院檢察署檢察官於九十一年四月二十九日，以九十一年度
    戒偵字第二六八號不起訴處分確定，有臺灣桃園地方法院檢
    察署刑案資料查註紀錄表、臺灣高等法院被告前案紀錄表各
    一份在卷足憑。依上開說明，被告係於強制戒治執行完畢經
    釋放後，五年內再犯本件施用海洛因、安非他命罪，檢察官
    予以起訴，即無不合。本件事證已經明確，被告犯行堪予認
    定。
三、核被告所為，係犯毒品危害防制條例第十條第一項之施用第
    一級毒品罪、同條例第十條第二項之施用第二級毒品罪。被
    告施用海洛因、安非他命前之持有海洛因、安非他命之低度
    行為，各為高度之施用行為所吸收，均不另論罪。所犯施用
    第一級毒品罪與施用第二級毒品罪間，犯意各別，罪名不同
    ，行為有異，應分論併罰之。爰審酌被告有事實欄一所載違
    反毒品危害防制條例案件前科，又犯本件同罪質之施用第一
    級毒品、第二級毒品罪，惡性較重，惟念其所犯屬自殘行為
    ，犯後為前開自白及其素行等一切情狀，而分別量處如主文
    所示之刑，並定其應執行之刑，以示懲儆。扣案之注射針筒
    四支、空塑膠袋二個、削尖吸管一支，係被告所有供（但非
    專供）施用海洛因之物，業據被告審理時供陳在卷，爰依刑
    法第三十八條第一項第二款之規定宣告沒收。另扣案之吸食
    器一組，雖被告於本院審理時坦承此為供（但非專供）其施
    用安非他命之用，然被告否認為其所有，亦無證據證明為其
    所有之物，不得宣告沒收，併予敘明。
四、被告於準備程序中，就被訴事實為有罪之陳述，是本件合於
    刑事訴訟法第二百七十三條之一第一項之要件，經本院裁定
    由受命法官獨任進行簡式審判程序，併於敘明。
據上論斷，應依刑事訴訟法第二百七十三條之一第一項、第二百
九十九條第一項前段，毒品危害防制條例第十條第一項、第二項
，刑法第十一條前段、第五十一條第五款、第三十八條第一項第
二款，判決如主文。
本案經檢察官徐文豪到庭執行職務。
中     華      民     國    94    年   11   月   23    日
                            臺灣桃園地方法院刑事第三庭
                                法  官  尹  良
上正本證明與原本無異。
如不服本判決，應於判決送達後十日內向本院提出上訴狀 (應附
繕本)， 上訴於臺灣高等法院。
                                書記官  廖宜政
中　　華　　民　　國　　94　　年　　11　　月　　23　　日
附論罪科刑法條：
毒品危害防制條例第十條
施用第一級毒品者，處六月以上五年以下有期徒刑。
施用第二級毒品者，處三年以下有期徒刑。
